【裁判字號】    94,訴,1140
【裁判日期】    950119
【裁判案由】    違反毒品危害防制條例
【裁判全文】
臺灣屏東地方法院刑事判決              94年度訴字第1140號
公  訴  人  臺灣屏東地方法院檢察署檢察官
被      告  甲○○
上列被告因違反毒品危害防制條例案件，經檢察官提起公訴（94
年度毒偵字第2557號），茲因被告就被訴事實為有罪之陳述，經
告知簡式審判程序意旨，並聽取公訴人及被告之意見後，本院合
議庭裁定由受命法官獨任依簡式審判程序審理，判決如下：
    主  文
甲○○連續施用第一級毒品，累犯，處有期徒刑壹年肆月。扣案
沾黏海洛因成分之注射針筒壹支沒收銷燬之。
    事  實
一、甲○○前因施用第一級、第二級毒品，經本院以93年度訴字
    第158 號判處有期徒刑8 月、3 月，應執行有期徒刑10月，
    自民國93年8 月20日起接續前案在監執行，於94年6 月1 日
    因縮刑期滿出監執行完畢。又其因施用毒品案件，經依國防
    部南部地方軍事法院以91年度和裁字第024 號裁定送觀察、
    勒戒後，旋依國防部南部地方軍事看守所附設勒戒處所91年
    2 月25日91年法戒字第036 號證明書認無繼續施用毒品之傾
    向而釋放出所，竟不知悔改，5 年內復基於施用第一級毒品
    之概括犯意，自94年9 月下旬某日起，至94年10月9 日下午
    3 時許止，連續在其位於屏東縣東港鎮○○路49之201 號住
    處及屏東縣新園鄉中洲村堤防邊等處，以皮下注射之方式，
    施用第一級毒品海洛因多次，嗣於94年10月9 日下午3 時許
    ，在前述堤防邊為警查獲，扣得其所有供施用毒品之注射針
    筒1 支，又經採尿送驗結果，亦呈可待因、嗎啡陽性反應。
二、案經屏東縣警察局東港分局報告臺灣屏東地方法院檢察署檢
    察官偵查起訴。
    理  由
一、前揭連續施用第一級毒品海洛因之犯罪事實，業據被告甲○
    ○於本院審理時自承不諱，並有扣案注射針筒1 支在卷，經
    本院囑託高雄醫學大學附設中和紀念醫院以薄層色層分析法
    （TLC）、 氣體色層－質譜分析法（Gc－Ms）鑑驗結果，呈
    海洛因陽性反應，有該院94年12月22日編號0000-000號檢驗
    報告附卷可按；又其前揭時地經查獲而採尿送臺灣檢驗科技
    股份有限公司以氣相層析質譜儀法（Gc－Ms）檢驗結果，亦
    呈可待因、嗎啡，即海洛因經人體代謝水解產物之陽性反應
    ，有該公司94年10月31日，編號KH2005A0000000號濫用藥物
    尿液檢驗報告存卷可憑，上開報告均為鑑定機關本於專業知
    識暨以精密儀器測試後所得之結論，自可憑信。被告甲○○
    自白施用海洛因，堪信與事實相符。
二、查被告甲○○前因施用毒品而違反毒品危害防制條例，經依
    國防部南部地方軍事法院以91年度和裁字第024 號裁定送觀
    察、勒戒後，復依國防部南部地方軍事看守所附設勒戒處所
    91年2 月25日91年法戒字第036 號證明書認無繼續施用毒品
    之傾向而釋放出所，有裁定書1 份在卷可稽，其經觀察、勒
    戒期滿釋放後，5 年內再犯本件施用第一級毒品海洛因之犯
    罪事證已臻明確，應依法論科。
三、按海洛因為毒品危害防制條例第2 條第2 項第1 款規定之第
    一級毒品，除法律另有規定者外，不得持有、施用。核被告
    甲○○所為，係犯毒品危害防制條例第10條第1 項之施用第
    一級毒品罪。其施用前持有海洛因之低度行為，應為施用之
    高度行為所吸收，不另論罪。其先後多次施用海洛因之行為
    ，時間緊接，手法相同，並觸犯構成要件相同之罪，顯係基
    於概括犯意反覆為之，為連續犯，應以一罪論，並加重其刑
    。又被告甲○○前因施用第一級、第二級毒品，經本院以93
    年度訴字第158 號判處有期徒刑8 月、3 月，應執行有期徒
    刑10月，自93年8 月20日起接續前案在監執行，於94年6 月
    1 日因縮刑期滿出監執行完畢，有臺灣高等法院被告前案紀
    錄表及臺灣屏東地方法院檢察署刑案資料查註紀錄表各1 份
    在卷可按，其5 年之內再犯有期徒刑以上刑之本罪，為累犯
    ，應依法加重其刑。其有2 種刑之加重事由，應遞加重之。
四、爰審酌被告甲○○之年齡、品行、智識程度、犯罪手段、對
    於法益侵害之程度，其為70年1 月3 日出生、受有國中畢業
    教育程度、從事勞工為業之人，為本件犯罪時年24歲，有年
    籍等資料在卷可參，成年未久，然其因犯罪經法院判刑確定
    入監執行之紀錄，除前開構成施用毒品訴追條件及累犯之要
    件者外，另於92年間即因犯重利罪，經臺灣嘉義地方法院以
    92年度簡字第1457號判處有期徒刑3 月，於93年5 月20日入
    監執行，至93年8 月19日始執行期滿，並接續執行前開構成
    累犯部分之罪刑，有臺灣高等法院被告前案紀錄表及臺灣屏
    東地方法院檢察署刑案資料查註紀錄表各1 份在卷可按，素
    行不良，顯見其法治觀念薄弱，並審酌其犯罪施用毒品之期
    間、次數，與其犯罪經查獲後，尚能坦認犯行，態度尚可等
    一切情狀，量處如主文所示之刑，以資儆懲。
五、扣案供本件施用海洛因犯罪使用之注射針筒1 支，經鑑驗結
    果有海洛因成分沾黏，難以析離，應依毒品危害防制條例第
    18條第1 項前段沒收銷燬之。
據上論斷，應依刑事訴訟法第273 條之1 第1 項、第299 條第1
項前段，毒品危害防制條例第10條第1 項、第18條第1 項前段，
刑法第11條、第56條、第47條，判決如主文。
本案經檢察官鍾仁松到庭執行職務
中    華    民    國    95    年    1     月    19    日
                  刑事第二庭      法  官  陳松檀
以上正本證明與原本無異。
如不服本判決應於收受本判決送達後10日內向本院提出上訴書狀
，其未敘述上訴理由者，並得於提起上訴後10日內向本院補提理
由書狀（均須按他造當事人之人數附繕本）「切勿逕送上級法院
」
中    華    民    國    95    年    1     月    20    日
                                  書記官  魏慧夷
附錄本件判決引用之法條：
毒品危害防制條例第10條
施用第一級毒品者，處 6 月以上 5 年以下有期徒刑。


司法院資訊處製作；財團法人民間司法改革基金會備份。
